臺灣板橋地方法院刑事判決　　　　　　　94年度訴字第1684號
公　訴　人　臺灣板橋地方法院檢察署檢察官
被　　　告　甲○○
上列被告因違反毒品危害防制條例案件，經檢察官提起公訴（94
年度核退毒偵字第869 號、94年度毒偵字第2745號），本院判決
如后：
    主  文
甲○○連續施用第一級毒品，處有期徒刑捌月，扣案之海洛因殘
渣貳包均沒收銷燬；又連續施用第二級毒品，處有期徒刑陸月。
應執行有期徒刑壹年，扣案之海洛因殘渣貳包均沒收銷燬。
    事  實
一、甲○○前因施用毒品案件，經本院依檢察官聲請以92年度毒
    聲字第3098號裁定令入戒治處所強制戒治，嗣於93年7 月16
    日因強制戒治執行完畢而釋放出所，並由臺灣板橋地方法院
    檢察署檢察官於93年7 月30日以93年度戒毒偵字第269 號不
    起訴處分書為不起訴處分在案，詎甲○○於強制戒治執行完
    畢釋放後五年內，復基於施用第一級毒品海洛因之概括犯意
    ，自94年3 月17日起，至94年5 月15日止，連續在臺北縣鶯
    歌鎮○○○路306 號住處，以將海洛因攙在香煙中吸用之方
    式，施用海洛因多次，約二個星期施用一次；甲○○又基於
    施用第二級毒品安非他命之概括犯意，自94年3 月17日起，
    至94年5 月13日止，連續在臺北縣鶯歌鎮○○○路306 號住
    處，以將安非他命置於玻璃球內燒烤而吸取煙霧之方式，施
    用安非他命多次，約三個星期施用一次。嗣於94年3 月17日
    17 時30 分許，在臺北縣鶯歌鎮○○○路306 號之甲○○住
    處，為警查獲甲○○，並查獲供甲○○施用之海洛因殘渣一
    包。復於94年5 月15日13時25分許，在臺北縣鶯歌鎮○○○
    路福德巷16號前，為警查獲甲○○，並查獲供甲○○施用之
    海洛因殘渣一包。
二、案經臺北縣政府警察局三重分局報請臺灣板橋地方法院檢察
    署檢察官偵查起訴。
    理  由
一、訊據被告甲○○固對其前揭施用第一級毒品海洛因之犯行供
    承不諱，惟矢口否認有何施用第二級毒品之犯行，辯稱：伊
    並未施用安非他命云云。惟查，上揭被告施用第一級毒品海
    洛因及第二級毒品安非他命之事實，已據被告甲○○於本院
    準備程序時供承不諱（見本院94年9 月20日準備程序筆錄）
    ，復有扣案之海洛因殘渣二包足資佐證，而被告二度為警查
    獲後所採之尿液，經送臺灣檢驗科技股份有限公司檢驗，均
    呈安非他命陽性反應及鴉片類陽性反應，有該公司94年3 月
    29日濫用藥物尿液檢驗報告及該公司94年6 月5 日濫用藥尿
    液檢驗報告各一份在卷可憑。且被告前因施用毒品案件，經
    本院依檢察官聲請以92年度毒聲字第3098號裁定令入戒治處
    所強制戒治，嗣於93年7 月16日因強制戒治執行完畢而釋放
    出所，並由臺灣板橋地方法院檢察署檢察官於93年7 月30
    日以93年度戒毒偵字第269 號不起訴處分書為不起訴處分在
    案之事實，亦有臺灣板橋地方法院檢察署93年度戒毒偵字第
    269 號不起訴處分書電腦列印本、臺灣高等法院被告前案紀
    錄表各一份附卷可稽，而被告倘無上揭施用安非他命之行為
    ，豈能於本院準備程序時就其施用安非他命時間、地點、施
    用方式及施用頻率供述綦詳？足認被告嗣於本院審理時翻異
    前詞，空口否認施用安非他命之犯行，顯係事後圖卸刑責之
    詞，尚難採信。是本件事證明確，被告犯行堪以認定，應予
    依法論處。
二、核被告甲○○所為，係犯毒品危害防制條例第10條第1 項之
    施用第一級毒品罪及同條例第10條第2 項之施用第二級毒品
    罪。其持有海洛因及安非他命之低度行為，為施用之高度行
    為所吸收，不另論罪。又被告先後多次施用第一級毒品海洛
    因及第二級毒品安非他命，均時間緊接，犯罪構成要件亦相
    同，顯係基於概括之犯意而為，均應依刑法第56條連續犯之
    規定論以一罪，並加重其刑。被告所犯前開施用第一級毒品
    罪及施用第二級毒品罪二罪間，犯意各別，構成要件互異，
    應予分論併罰。爰審酌被告前因施用毒品，經強制戒治執行
    完畢釋放後，仍不知悔悟，再為本件施用毒品犯行，且於本
    院審理期間，經本院屢次合法傳喚均未到，於本院屢次拘提
    後始到案，藐視法院，視法律如無物，行為可訾，兼衡其施
    用毒品之犯行係戕害其自身，對社會治安尚非危害甚鉅，暨
    其犯罪之動機、目的、手段、所生危害等一切情狀，分別量
    處如主文所示之刑，並定其應執行刑，以示懲儆。至94年3
    月17日及94年5 月15日扣案之海洛因殘渣合計二包，係查獲
    之毒品，不問屬於犯人與否，應依毒品危害防制條例第18條
    第1 項前段之規定宣告沒收銷燬。至94年3 月17日扣案之注
    射針筒一支，及94年5 月15日扣案之注射針筒一支、斜口吸
    管一支，被告於本院審理時否認為其所有，且無證據證明與
    其前揭施用毒品之犯行有何關聯，自不予宣告沒收，併此敘
    明。
據上論斷，應依刑事訴訟法第299 條第1 項前段，毒品危害防制
條例第10條第1 項、第2 項、第18條第1 項前段，刑法第11 條
前段、第56條、第51條第5 款，判決如主文。
本案經檢察官魏正杰到庭執行職務。
中　　華　　民　　國　　94　　年　　10　　月　　20　　日
                  刑事第十七庭  審判長法　官  林 海 祥
                                      法  官  朱 敏 賢
                                      法  官  汪 怡 君
以上正本證明與原本無異
如不服本判決應於送達後10日內向本院提出上訴狀
                                      書記官　陳 映 孜
中　　華　　民　　國　　94　　年　　10　　月　　20　　日
附錄本案論罪科刑主要法條：
毒品危害防制條例第10條
施用第一級毒品者，處六月以上五年以下有期徒刑。
施用第二級毒品者，處三年以下有期徒刑。
